# 请教陈版，股东人数问题

提问人：华哥 123 时间：2014-03-20 11:29:25
请教陈版，对于股东人数已经超过 200 人的未上市股份有限公司，不符合公司法和证券法的规定，对上市之路形成阻碍。现在只能成为非上市 公开公司吗？由于该企业像华为公司一样为全员持股，股东人数达几千人，大股东回购的办法很难行得通，员工都不愿意转让股权，请问这种有什么办法可以规避 200 人的问题（目前大多数人是工会持股）

回答人：chenyiwei
你查一下《非上市公众公司监管指引第 4 号——股东人数超过 200 人的未上市股份有限公司申请行政许可有关问题的审核指引》以及证监会的两个“行政许可事项”：（ 1 ）股份公司向特定对象发行证券导致证券持有人累计超过 200 人或股东人数超过 200 人的非上市公众公司向特定对象发行证券核准；（ 2 ）股东人数超过 200 人的股份公司申请股票在全国中小企业股份转让系统挂牌公开转让核准。
这些信息在证监会的官方网站上都能查到。